【裁判字號】    99,聲,2099
【裁判日期】    991016
【裁判案由】    聲請具保停止羈押
【裁判全文】
臺灣高雄地方法院刑事裁定              99年度聲字第2099號
聲  請  人  甲○○
即  被  告
上列被告因違反毒品危害防制條例案件，聲請具保停止羈押案件
，本院裁定如下：
    主  文
聲請駁回。
    理  由
一、聲請意旨略以：被告甲○○於警詢及偵訊中均坦承犯罪，犯
    後態度良好、有悔改之意，且配合警方供出毒品來源，無逃
    亡或串證之虞；加以聲請人患有高血壓、精神耗弱等疾病，
    現因腰椎疼痛異常，無法坐臥，極感不適，非保外治療顯難
    痊癒，故請准予具保停止羈押等語。
二、按被告及得為其輔佐之人或辯護人，得隨時具保向法院聲請
    停止羈押，刑事訴訟法第110 條第1 項定有明文。然法院准
    許具保停止羈押之聲請，其要件應以被告雖有刑事訴訟法第
    101 條第1 項各款或第101 條之1 第1 項所示之羈押原因，
    但已無羈押之必要；或另有同法第114 條各款所示之情形，
    始得為之。倘被告猶具刑事訴訟法第101 條第1 項各款或第
    101 條之1 第1 項所示之羈押原因，且有羈押之必要，此外
    復查無同法第114 條各款所示不得駁回具保聲請停止羈押之
    情形者，法院即不應准許具保停止羈押。
三、經查：
 (一) 被告甲○○因涉犯毒品危害防制條例第4 條第1 項、第2 項
    販賣第一、二級毒品罪嫌，前經本院訊問後，經被告就上開
    犯罪事實坦承不諱，而認犯罪嫌疑重大，所犯為最輕本刑5
    年以上有期徒刑之罪，依社會通念，若予交保，顯有逃亡之
    可能，非予羈押，顯難進行審判，而有羈押必要，爰依刑事
    訴訟法第101 條第1 項第2 款、第3 款規定，自99年10月11
    日起執行羈押在案。
 (二) 本案被告故於偵、審中坦承犯行，惟查，本案被訴販賣第一
    、二級毒品共14罪，依客觀社會通念，若准予具保停止羈押
    ，其逃亡之蓋然率甚高，有相當裡有足認被告有棄保逃亡之
    虞，則被告仍有羈押之原因；再查，羈押之目的在保全刑事
    偵查、審判及執行之進行，然經本院斟酌命被告具保、責付
    或限制住居等侵害較小之手段，均不足以確保審判或執行程
    序之順利進行，非予以羈押，難以進行審判、執行，故仍有
    繼續羈押之必要；至被告之身體健康狀況，經本院函詢臺灣
    高雄看守所後經該所表示：被告服用該所藥物後其腰痛症狀
    雖未獲得改善，然被告生命現象穩定並可自理生活，故該所
    復將安排其院外就醫方式等語，有本院雄院高刑怡99年度聲
    字第2099號回函在卷可稽，是被告之身體健康狀況尚無非保
    外治療顯難痊癒之情形，故被告上開之主張應無理由。從而
    ，聲請人具保停止羈押之聲請，尚難准許，應予駁回。
中    華    民    國    99    年    10    月    16    日
                  刑事第二庭    審判長法  官    李政庭
                                      法  官    施盈志
                                      法  官    陳航代
以上正本證明與原本無異。
如不服本裁定，應於收受送達後5 日內向本院提出抗告狀。
中    華    民    國    99    年    10    月    16    日
                                      書記官    林慧君

司法院資訊處製作；財團法人民間司法改革基金會備份。
